# 请教陈版主：关于同一控制下业务合并的问题

提问人：JUSTCPA 时间：2022-08-31 11:08:17
A公司是一家生产制造企业，其下有一个销售分公司甲，甲分公司原为A公司的一个销售部门，主要负责国际业务，后面单独拆账成立分公司核算，主要从事A公司国际业务的销售及售后服务，业务模式为甲分公司从A公司采购货物及售后维修件，再对外销售，客户包括A公司的国际子公司及其他第三方境外经销商。现A公司的母公司B公司成立一家新公司乙公司，打算将甲分公司的主要资产负债及人员（下称“资产包”）注入乙公司中，即乙公司向A公司购买甲分公司的资产包，如果乙公司购买的并非甲分公司的全部资产负债（其中甲分公司的主要负债为对A公司的应付款，该部分计划不计入资产包），那么乙公司购买的甲分公司资产包是否构成一项业务？如果构成一项业务，乙公司在编制合并报表时是否应按同一控制下企业合并追溯调整恢复甲分公司合并日前实现的留存收益及比较期财务报表？在什么情况下，可以将乙公司购买的甲分公司资产包不作为一项业务处理？

回答人：chenyiwei
如果转移的范围包括原甲分公司的业务人员、客户关系和长期销售合同，即乙公司将完全承接并延续甲分公司的原有业务，则所转移的资产构成“业务”。是否同步转移存货和往来款并不是判断是否构成“业务”的主要考量因素。在构成“业务”的情况下，乙公司应按同一控制下合并处理，追溯调整合并口径的前期比较报表数据（如乙公司无其他子公司，则不追溯）。